【裁判字號】    92,上訴,1264
【裁判日期】    920909
【裁判案由】    偽造文書等
【裁判全文】
臺灣高等法院臺中分院刑事判決                  九十二年度上訴字第一二六四號
    上  訴  人
    即  被  告  甲○○
右上訴人因偽造文書等案件，不服臺灣台中地方法院九十一年度訴字第一一八四號中
華民國九十二年六月十三日第一審判決（起訴案號：臺灣台中地方法院檢察署九十一
年度偵字第一六二號，移
第四九五二號），提起上訴，本院判決如左：
    主      文
上訴駁回。
    事      實
一、甲○○曾犯違反毒品危害防制條例（不構成累犯）。其前曾以油漆工、冷氣工為
    業，其於民國（下同）九十年因故遭解僱而失業，無錢生活，又染有施用毒品惡
    習，遂基於意圖為自己不法所有之常業犯意，自九十年十月十八日起，至九十二
    年八月中旬某日止，多次持其所有之瑞士小刀一支，撬開他人之機車置物箱，竊
    盜他人置於置物箱內之財物（時間、地點、方式詳如附表一所示，其中編號一至
    五三為單獨為之，五四至六一係與林國盛共同為之，由一人下手，一人把風），
    其間並於九十年十一月二十四日七時許，在台中縣大里市○○路九九巷四號前，
    以自備之鑰匙一支，竊取乙○○所有，車號ＪＳＣ─一二八號光陽牌一二四西西
    重型機車一部（八十六年出廠，價值約新台幣一萬元，詳如附表一編號四所示）
    。得手後將所得之金錢花用殆盡，若有行動電話則加以變賣，換得金錢花用（另
    涉偽造私文書部分詳後述），並恃竊盜所得為生，以之為常業。所竊得之證件則
    部分藏放於台中縣大里市○○路二二巷二四號四樓住處，其餘則丟棄於不特定之
    便利商店之垃圾桶。上開機車則作為自己代步之用。
二、甲○○竊得如附表所示之財物時，如有行動電話，即將之持至台中市○○區○○
    路二段六六號「千禧通訊行」、台中縣龍井鄉○○路四○之三號「芊虹通訊行」
    或台中縣龍井鄉○○路二五巷二號「聯強電信聯盟」變賣，變賣時均偽稱為「林
    榮德」，並基於行使偽造私文書之概括犯意，自九十一年一月二十八日起，至九
    十一年八月三十一日止，在上開商店內，於上開商店要求出具之「讓渡證書」或
    「讓渡書來源切結書」上偽簽「林榮德」署押，以此方式連續偽造屬於私文書之
    「林榮德」名義之手機讓渡證書或讓渡書來源切結書，再交付上開商店店員而加
    以行使，足以生損害於名為「林榮德」之人，前後共三十九次。所得款項均花用
    一空。
三、又甲○○於九十年十二月五日竊取如附表一編號七之戊○○皮包後，見其中有信
    用卡，即基於偽造文書及詐欺取財之概括犯意，意圖為自己不法之所有，持戊○○所有之台新國際商業銀行（下簡稱台新銀行）ＶＩＳＡ信用卡乙張（卡號00
    00000000000000號），分別於同日下午四時五十五分在台中市○○路一九０號台灣丸九股份有限公司雅適店（下簡稱丸九公司）、五時七分、五
    時三十四分在台中市○○路三四六號興農股份有限公司興農超市大墩分店（下簡
    稱興農公司）及五時十五分在台中市○○○○○街三十號裕毛屋企業股份有限公
    司忠明南路分公司（下簡稱裕毛屋公司）內，向各該店員詐購日用品，並偽造「
    戊○○」之署名各一次（為一式二聯，因複寫而成二枚署名），在屬於私文書之
    簽帳單上而偽造私文書後，將簽帳單交付裕毛屋等商店店員而加以行使，使裕毛
    屋等商店店員陷於錯誤，誤信為「戊○○」本人消費，而分別交付甲○○所購買
    價值新台幣（下同）一千九百五十九元、二千三百六十八元、一千七百三十三元
    、四千元之生活用品，足以生損害於戊○○、裕毛屋公司、興農公司、丸九公司
    、財團法人聯合信用卡處理中心及台新銀行。嗣後甲○○將詐得之日用品使用殆
    盡。
四、嗣於九十年十二月二十二日晚間六時三十分許，甲○○騎乘上開竊得之車號ＪＳ
    Ｃ─一二八號機車行經台中市○○路、五權路口時，為警查獲，並當場扣得甲○○所有之機車鑰匙一支（九十一年度保管字第八三○號，九十一年度偵字第一六
    二號第一五三頁）。經警再至甲○○於台中縣大里市○○路二二巷二四號四樓之
    住處搜索，扣得現金二千五百元及大量被害人之證件。又於九十一年九月八日晚
    間六時許，甲○○在台中市○○○路○段一八一號東海大學圍牆旁停車場，持上
    開瑞士小刀，撬開車號ＮＮＹ─七二七號機車之座墊，竊得丙○○所有之郵局提
    款卡一張、駕照一張、現金一千五百元後，經丙○○偕同學賴承佑報警處理，經
    警提示甲○○相片，丙○○、賴承佑再回到現場，發覺甲○○正在撬開另二部車
    號ＮＢＧ─九六二號、ＪＣＳ─九三三號機車之座墊，立即報警，經警趕至現場
    將甲○○逮捕，並扣得甲○○所有之瑞士刀一支、西門子牌行動電話一支、現金
    二千六百七十一元（其中一千四百元業經丙○○領回，餘一千二百七十一元）、
    芊虹通信廣場修護單一紙等物。
五、案經台中市警察局第一分局、第六分局、台中市警察局分別報請臺灣臺中地方法
    院檢察署檢察官偵查起訴及移送併辦。
    理      由
一、右揭事實，業據被告甲○○於警偵訊及原審中坦承不諱，並有：
（一）竊盜部分，業經如附表一所示之被害人六十三人於警訊中指述甚詳，其中受有
      財物損失並有起出贓物者均各立有贓物領據在卷可考，其中被害人丙○○、證
      人賴承佑對於如何發現被告甲○○正在撬開他人機車座墊之情陳述甚明（九十
      一年度偵字第一七七八四號卷第二三頁、第二九頁），並有扣案物品表暨被害
      人證件影本及搜索現場照片二幀（九十一年度偵字第一六二號第二八至四三頁
      ）、東海大學校警隊提供之照片三幀（九十一年度偵字第一七七八四號卷第五
      二頁）、現場圖及為警查獲時當場所攝照片十二幀（同卷第四四頁至第五一頁
      ）附卷可稽，及扣案之機車鑰匙一支（九十一年度保管字第五二三○號，九十
      一年度偵字第一六二號第一五三頁）、現金新臺幣二千五百元（九十一年度保
      管字第六七九號，九十一年度偵字第一六二號第一四七頁）、瑞士小刀一支、
      西門子牌行動電話一支、現金一千二百七十一元（九十一年度保管字第五二三
      ○號，台中市警察局第六分局九十一年十月二日中分六刑字第○九一○○○○
      八六四─二號函所附資料第六六頁）芊虹通信廣場修護單一紙（九十一年度偵
      字第一七七八四號卷第五四頁）可證，被害人乙○○被竊機車部分另有車輛竊
      盜車牌失竊資料個別查詢報表一紙（九十一年度偵字第一六二號第四四頁）可
      參。另共同正犯林國盛如何參與之情，亦據林國盛於警訊中供認明確（九十二
      年度偵字第四九五二號卷第一一頁）。
（二）被告甲○○如何變賣竊得之行動電話予「聯強電信聯盟」、「芊虹通訊行」，
      以及如何偽稱為「林榮德」，偽造並行使「林榮德」名義之手機讓渡證書或讓
      渡書來源切結書等情，亦經證人即「聯強電信聯盟」店員陳慧如、「千禧通訊
      行」負責人吳靜婷、「芊虹通訊行」負責人趙寅昌、店員施政賢、劉麗雯等人
      於警訊中證述明確（九十二年度偵字第四九五二號卷第二三至二八頁、九十一
      年度偵字第一七七八四號卷第三一頁至三八頁），復有如附表二所示之偽造之
      「林榮德」名義之手機讓渡證書、讓渡書來源切結書影本共三十九紙在卷可稽
      （非被告甲○○筆跡者，不予列入）。
（三）被告如何盜用被害人戊○○信用卡並偽造戊○○名義之簽帳單等情，亦經被害
      人戊○○於警、偵訊中指述明確（九十一年度偵字第一六二號第一六頁、五五
      頁），並有台新銀行九十一年一月十八日台新卡字第九一○○一四號函所附信
      用卡帳單明細一紙、裕毛屋公司簽帳單影本一紙（九十一年度偵字第一六二號
      第六三至六五頁）、台新銀行九十一年三月二十日台新卡字第九一○○六五號
      函所附興農公司簽帳單影本二紙、丸久公司簽帳單影本一紙（九十一年度偵字
      第一六二號第一六一至一六四頁）等附卷可證。
（四）被告甲○○雖於本院否認有為如附表一所示編號第十五、十九、三十、三十二
      、三十六、三十七、三十八、三十九、四十、四十一、五十、五十三等之犯行
      ，惟上開犯行，被告已於警偵訊及原審中供承在卷，且於警訊中供承「九十一
      年六月起開始以撬開機車坐墊之方法行竊，行竊地點大致於東海大學、青海路
      三段、西屯路三段、世貿中心、中工二路、工業區一路、中興大學：：：等處
      。」核與上開被害人供稱失竊之地點相合，又被告於偵查中亦供認「上開行
      竊地點，伊自九十一年六月起，行竊約有三十餘件，與警訊中所陳述，大致相
      同。」等情不諱（見一七七八四號偵卷第十五、七十九頁）足見被告於本院所
      為翻異否認犯行辯解，為卸責之詞，不足採信。
綜上所述，本件事證甚為明確，被告犯行堪以認定。
二、核被告甲○○所為：
（一）被告甲○○無正當職業，自九十年十月間起，至九十一年九月八日止，不到一
      年時間，行竊多達六十一次，所得現金均花用一空，其顯有恃竊盜所得為生之
      情形，核其所為，係犯刑法第三百二十二條之常業竊盜罪。其中如附表一所示
      編號四五、四七等二次，雖未取得財物，仍不另論以未遂犯。檢察官雖僅就如
      附表所示編號一至十一之犯行起訴，惟其餘部分與已起訴部分具有常業犯之實
      質上一罪關係，為起訴效力所及，本院自得併予審理。又檢察官雖以刑法第三
      百二十條第一項之普通竊盜罪起訴，惟起訴當時僅發現被告十一次犯行，未發
      現其餘犯行，起訴法條自有未洽，應予變更。如附表一所示編號五四至六一係
      與林國盛共同為之，由一人下手，一人把風，二人之間具有犯意之聯絡及行為
  分擔，均為共同正犯。
（二）被告偽造「林榮德」名義之屬於私文書之手機讓渡證書或讓渡書來源切結書，
      並加以行使之行為，足以生損害於名為「林榮德」之人，係犯刑法第二百十六
      條、第二百十條之行使偽造私文書罪。被告偽造「林榮德」署押之行為，為偽
      造私文書之部分行為，而偽造文書之低度行為為行使之高度行為所吸收，均不
      另論罪。被告偽造「戊○○」之署名於簽帳單上，以偽造簽帳單持以行使交付
      裕毛屋公司等特約商店之行為，足以生損害於戊○○、裕毛屋公司、興農公司
      、丸九公司、財團法人聯合信用卡處理中心及台新銀行，亦係犯刑法第二百十
      六條、第二百十條之行使偽造私文書罪。被告於簽帳單上偽造「戊○○」署押
      之行為，為偽造簽帳單之部分行為，而偽造簽帳單之低度行為為行使之高度行
      為所吸收，均不另論罪。又被告先後多次行使偽造私文書之犯行，時間緊接，
      觸犯構成要件相同之罪名，顯係基於概括犯意為之，為連續犯，應依刑法第五
      十六條之規定以一罪論，並加重其刑。
（三）被告意圖為自己不法之所有，施用詐術冒用「戊○○」名義向裕毛屋公司、興
      農公司、丸九公司店員詐取生活用品之行為，係犯刑法第三百三十九條第一項
      之詐欺取財罪。被告先後四次詐欺犯行，時間緊接，方法相同，觸犯構成要件
      相同之罪名，顯係基於概括犯意為之，為連續犯，應依刑法第五十六條之規定
      以一罪論，並加重其刑。
（四）被告所犯上開常業竊盜、連續行使偽造私文書及連續詐欺取財罪間，有方法結
      果之牽連關係，應依刑法第五十五條牽連犯之規定，從較重之常業竊盜罪處斷
      。檢察官雖未就被告偽造「林榮德」名義私文書部分起訴，然而此部分與已起
      訴部分既具有連續犯及牽連犯之裁判上一罪關係，本院自得併予審理。
（五）原審持同一見解，適用刑法第二十八條、第三百二十二條、第五十六條、第二
      百十六條、第二百十條、第三百三十九第一項、第五十五條、第三十八條第一
      項第二款、第三款、第二百十九條，竊盜犯贓物犯保安處分條例第三條第一項
      第二款、第四條、第五條第一項前段，罰金罰鍰提高標準條例第一項前段，並
      審酌被告甲○○竊盜之次數多達六十一次，嚴重危害社會治安，且於九十年十
      二月二十二日被查獲後，因同時涉有施用毒品犯行，經送觀察、勒戒，認無繼
      續施用傾向釋放出所後，即又繼續行竊，次數更多，足見其並無悔意，其自稱
      有悔改之意云云，係卸責空言，不足採信，惟其每次竊得之財物並非甚多，且
      其犯罪之動機係因失業又染有吸毒惡習所致，犯罪後於偵審時尚能坦承犯行，
      態度尚可等一切情狀，量處被告有期徒刑肆年，另以被告甲○○無正當職業，
      以犯竊盜罪為常業，應依竊盜犯贓物犯保安處分條例第三條第一項第二款、第
      四條、第五條第一項之規定，宣告應於刑之執行前，令入勞動場所強制工作三
      年，以矯正其惡習，認事用法，核無不合，量刑亦稱妥適。被告上訴意旨，否
      認部分犯罪，指摘原判決量刑過重，為無理由，應予駁回。
（六）扣案之機車鑰匙一支（九十一年度保管字第五二三○號，九十一年度偵字第一
      六二號第一五三頁）、瑞士小刀一支（九十一年度保管字第五二三○號，台中
      市警察局第六分局九十一年十月二日中分六刑字第○九一○○○○八六四─二
      號函所附資料第六六頁）為被告甲○○所有，供犯竊盜罪所用之物，應依刑法
      第三十八條第一項第二款之規定沒收。扣案之現金一千二百七十一元（九十一
      年度保管字第五二三○號，台中市警察局第六分局九十一年十月二日中分六刑
      字第○九一○○○○八六四─二號函所附資料第六六頁）為被告甲○○犯竊盜
      罪所得之物，應依刑法第三十八條第一項第三款之規定沒收。現金新臺幣二千
      五百元（九十一年度保管字第六七九號，九十一年度偵字第一六二號第一四七
      頁）被告雖否認為竊盜所得，辯稱係於首次被捕（九十年十二月二十二日）前
      一週左右，向友人林鐘祥所借，惟經原審傳訊林鐘祥（已改名林哲毅）結果，
      其明確證稱：被告係在約一個月前陸續借，共借四、五次，每次六百元等語（
      九十一年十月二十五日審判筆錄），則被告自係之前所借之款項用完，始須再
      向林鐘祥借貸，故縱令最後一次向林鐘祥所借之款項尚未用掉，亦應僅有六百
      元留下，焉有達二千五百元未用之可能；而九十年十二月間，被告共作案五次
      ，每次均有竊得現金，共竊得三千七百元（如附表一編號七至十一所示），故
      九十年十二月二十二日查獲扣得之現金二千五百元，應係被告竊盜所得，所辯
      不足採信，應同依刑法第三十八條第一項第三款之規定沒收。另扣案之西門子
      牌行動電話一支（九十一年度保管字第五二三○號，台中市警察局第六分局九
      十一年十月二日中分六刑字第○九一○○○○八六四─二號函所附資料第六六
      頁）被告否認為竊盜所得，辯稱係自己所有之物，查該支行動電話迄今並無被
      害人出面認領，被告所辯尚堪採信，不予沒收。
（七）被告偽造於如附表二所示手機讓渡書來源切結書、手機讓渡證書上「林榮德」
      署押共三十九枚，及如附表三所示信用卡簽帳單上「戊○○」之署押（共四次
      ，因複寫而成每次二枚），雖均未扣案，但無證據業已滅失，均應依刑法第二
      百十九條之規定沒收之。
三、末查：
（一）九十一年度偵字第一七七八四號移送併辦意旨另以：被告甲○○另涉嫌於九十
      一年六月十五日下午五時許，在台中市○○路○段一八一號東海大學旁，趁被
      害人張玉圖打球之際，撬開其騎乘之ＪＰＥ─四○一號機車置物箱，竊取其中
      之身份證、健保卡、玉山銀行金融卡、華僑銀行金融卡、華南銀行金融卡、玉
      山銀行信用卡、荷蘭銀行信用卡、機車駕照、行照、現金一千三百五十元等財
      物云云，雖據被害人張玉圖於警訊中指述甚詳（台灣台中地方法院檢察署九十
      一年九月十六日函所附筆錄第五九頁、台中市警察局第六分局九十一年十月四
      日函第四頁），訊據被告被告甲○○雖於警訊中坦承竊盜被害人張玉圖之財物
      （警訊筆錄詳見九十一年度偵字第一七七八四號卷第一七頁背面），但於原審
      審理時矢口否認行竊該件，辯稱該件不是伊所為，伊從未盜領他人存款，其於
      警訊中承認係因作案太多，一時記憶不清才全部承認等語。經查本件並未起獲
      贓物，被害人張玉圖亦明確陳稱：沒有看到竊賊，不知是不是被告甲○○等語
      ，而本件被害人張玉圖被竊之金融卡曾遭盜領，信用卡曾遭盜刷，然而移送機
      關台中市警察局第六分局並未提出被告甲○○盜領時之錄影帶，而經原審命該
      移送機關查詢結果，該盜領之錄影帶並未保留（台中市警察局第六分局九十一
      年十一月十二日中分刑字第○九一○○二八一九六號函，附於原審卷內），亦
      未提出信用卡遭盜刷之簽帳單，聲請移送併辦之檢察官亦未提出，則該件竊案
      並不能證明必然為被告所為。
（二）九十一年度偵字第一七七八四號移送併辦意旨另以：被告甲○○另涉嫌於九十
      一年八月十九日十九時許，在台中市○○區○○路、永福路吉安愛買百貨旁停
      車場，趁被害人陳又菱打球之際，撬開其騎乘之ＮＹＭ─五九二號機車置物箱
      ，竊取其中之行動電話、現金三百元、護照及一些文件等財物云云，雖亦據被
      害人陳又菱於警訊中指述甚詳（台中市警察局第六分局九十一年十月四日函第
      四五頁），惟訊據被告被告甲○○雖於警訊中坦承竊盜被害人陳又菱之財物（
      警訊筆錄詳見九十一年度偵字第一七七八四號卷第一九頁），但於原審審理時
      矢口否認行竊該件，辯稱該件不是伊所為，伊從未向被害人恐嚇取財，其於警
      訊中承認係因作案太多，一時記憶不清才全部承認等語。經查本件亦未起獲贓
      物，被害人陳又菱亦明確陳稱：沒有看到竊賊，不知是不是被告甲○○等語，
      而本件被害人陳又菱於警訊中一併陳稱：當初遭竊我有打我（失竊的）行動電
      話看看能不能接通並要回東西，接通後竊嫌說東西在他那，若想取回應匯三萬
      元至指定帳號：：：等語，經原審傳訊被害人陳又菱結果，被害人陳又菱亦未
      到庭，無從確定該竊嫌之聲音是否與被告相同；而原審向臺灣大哥大股份有限
      公司查詢該次電話之通話紀錄結果，該次通訊之基地臺係台中市○○路一二五
      號四樓頂，而被告之住處在台中縣大里市，無從證明該次電話係被告所接聽，
      故本件竊案亦不能證明必然為被告所為。
（三）台中市警察局第六分局補充報告意旨另以：被告甲○○另涉嫌於九十一年八月
      十六日凌晨零時至六時許之間，在台中市○區○○○路二段與館前路口旁星巴
      克餐廳前，趁被害人李明仁至餐廳訪友之際，撬開其騎乘之ＢＦＫ─四八一號
      機車置物箱，竊取其中之駕照一張、行照一張、提款卡一張等物云云（九十一
      年十二月五日借提調查結果，附於原審卷內），查被告甲○○固於警訊中坦承
      行竊該件不諱，惟於審理中矢口否認行竊該件，辯稱該件不是伊所為，伊從未
      至該處作案，其於警訊中承認係因作案太多，一時記憶不清才全部承認等語。
      經查被害經過，雖亦據被害人李明仁於警訊中指陳歷歷，然而被害人亦未目睹
      竊賊之外貌，且本件亦未起獲贓物，亦不能認定必然係被告所為。
（四）上開三部分，本於罪疑惟輕之原則，應為對被告有利之認定，惟（一）、（二
      ）檢察官係與其餘有罪部分一併聲請併辦，爰均不另為無罪之諭知。（三）部
      分檢察官並未聲請併辦，亦非起訴效力所及，本院不得併予審酌，附此敘明。
據上論結，應依刑事訴訟法第三百六十八條，判決如主文。
本案經檢察官丁○○到庭執行職務。
中      華      民      國      九十二   年       九      月     九     日
                                    臺灣高等法院臺中分院刑事第四庭
                                          審判長法  官  洪  耀  宗
                                                法  官  劉  登  俊
                                                法  官  蕭  錦  鍾
右正本證明與原本無異。
如不服本判決應於收受送達後十日內向本院提出上訴書狀，其未敘述上訴之理由者並
得於提起上訴後十日內向本院補提理由書（均須按他造當事人之人數附繕本）。
                                                書記官  蘇  昭  文
中      華      民      國      九十二   年       九      月     九     日
附錄論罪科刑法條
中華民國刑法第三百二十二條：
以犯竊盜罪為常業者，處一年以上七年以下有期徒刑。
刑法第二百一十六條：行使第二百十條至第二百十五條之文書者，依偽造、變造文書
或登載不實事項或使登載不實事項之規定處斷。
中華民國刑法第二百一十條：偽造、變造私文書，足以生損害於公眾或他人者，處五
年以下有期徒刑。
刑法第三百三十九條第一項：意圖為自己或第三人不法之所有，以詐術使人將本人或
第三人之物交付者，處五年以下有期徒刑、拘役或科或併科一千元以下罰金。
■附表一：
┌──┬────┬──────┬──────┬───────┬──────┐
│編號│犯罪時間│犯 罪  地 點│  手    段  │ 所 得  財 物 │備        註│
├──┼────┼──────┼──────┼───────┼──────┤
│一  │九十年十│台中市西區美│趁被害人譚淑│皮包一只、現金│九十一年偵字│
│    │月十八日│村路二段三十│芬離開之際，│一千二百元、身│一六二號第一│
│    │十四時四│八號。      │撬開置物箱，│分證、機車駕照│二頁。      │
│    │十五分許│            │竊取箱內之財│。            │            │
│    │        │            │物。        │              │            │
├──┼────┼──────┼──────┼───────┼──────┤
│二  │九十年十│台中市南區國│趁被害人高笙│皮包一只、現金│九十一年偵字│
│    │月二十日│光路中興大學│詠運動之際，│七百元、身分證│一六二號第一│
│    │十五時許│籃球場。    │撬開置物箱，│、汽、機車駕照│０五頁。    │
│    │        │            │竊取箱內之財│、行照、健保卡│            │
│    │        │            │物。        │、郵政儲金金融│            │
│    │        │            │            │卡、學生證、行│            │
│    │        │            │            │動電話一支。  │            │
│    │        │            │            │              │            │
├──┼────┼──────┼──────┼───────┼──────┤
│三  │九十年十│台中市南區建│趁被害人陽幸│皮包一只、現金│九十一年偵字│
│    │月二十五│國北路私立中│樺運動之際，│三千五百元、身│一六二號第一│
│    │日十九時│山醫學大學籃│撬開置物箱，│分證、汽、機車│０七頁。    │
│    │許      │球場。      │竊取箱內之財│駕照、行照、健│            │
│    │        │            │物。        │保卡、金融卡。│            │
│    │        │            │            │              │            │
├──┼────┼──────┼──────┼───────┼──────┤
│四  │九十年十│台中縣大里市│趁被害人詹玉│車牌ＪＣＳ－１│九十一年偵字│
│    │一月二十│永興路九十九│琳離開之際，│２８號光陽廠牌│一六二號第一│
│    │四日七時│巷四號前。  │竊取該機車，│綠色重機車一輛│三頁。      │
│    │許      │            │作為交通工具│。            │            │
│    │        │            │。          │              │            │
├──┼────┼──────┼──────┼───────┼──────┤
│五  │九十年十│台中市南區國│趁被害人詹櫂│皮包一只、身分│九十一年偵字│
│    │一月二十│光路中興大學│任離開之際，│證、機車駕照、│一六二號第一│
│    │四日九時│籃球場。    │撬開置物箱，│行照。        │四頁。      │
│    │三十分許│            │竊取箱內之財│              │            │
│    │        │            │物。        │              │            │
├──┼────┼──────┼──────┼───────┼──────┤
│六  │九十年十│台中市北區雙│趁被害人賴文│皮包一只、現金│九十一年偵字│
│    │一月三十│十路市立體育│祥運動之際，│六百元、身份證│一六二號第一│
│    │日十八時│場。  │撬開置物箱，│              │五頁。      │
│    │許      │            │竊取箱內之財│              │            │
│    │        │            │物。        │              │            │
├──┼────┼──────┼──────┼───────┼──────┤
│七  │九十年十│台中市西屯區│趁被害人蕭旻│皮包一只、現金│九十一年偵字│
│    │二月五日│逢甲路逢甲大│賢運動之際，│五百元、身分證│一六二號第一│
│    │十六時許│學籃球場。  │撬開置物箱，│、機車駕照、行│六頁（被害人│
│    │        │            │竊取箱內之財│照、信用卡。  │警訊雖載為十│
│    │        │            │物。        │              │十時許，但被│
│    │        │            │            │              │於十六時五十│
│    │        │            │            │              │五分即持竊得│
│    │        │            │            │              │之信用卡盜刷│
│    │        │            │            │              │，竊取時間應│
│    │        │            │      │              │在此之前）  │
├──┼────┼──────┼──────┼───────┼──────┤
│八  │九十年十│台中市南區國│趁被害人蔡孟│皮包一只、現金│九十一年偵字│
│    │二月十四│光路中興大學│庭運動之際，│二百元、身分證│一六二號第一│
│    │日十六時│籃球場。    │撬開置物箱，│、機車駕照、行│八頁。      │
│    │許      │            │竊取箱內之財│照。          │            │
│    │        │            │物。        │              │            │
├──┼────┼──────┼──────┼───────┼──────┤
│九  │九十年十│台中縣太平市│趁被害人張智│皮包一只、現金│九十一年偵字│
│    │二月十四│中山路國立勤│傑運動之際，│六百元、身分證│一六二號第一│
│    │日十七時│益技術學院籃│撬開置物箱，│、機車駕照、行│七頁。      │
│    │許      │球場。      │竊取箱內之財│照、健保卡、學│            │
│    │        │            │物。        │生證。        │            │
├──┼────┼──────┼──────┼───────┼──────┤
│十  │九十年十│台中市南區國│趁被害人黃立│皮包一只、現金│九十一年偵字│
│    │二月十五│光路中興大學│勳運動之際，│九百元、身分證│一六二號第一│
│    │日十五時│籃球場。    │撬開置物箱，│、機車駕照、行│一０頁。    │
│    │許      │            │竊取箱內之財│照、健保卡、信│            │
│    │        │            │物。        │用卡。        │            │
├──┼────┼──────┼──────┼───────┼──────┤
│十一│九十年十│台中市西屯區│趁被害人邱嘉│皮包一只、現金│九十一年偵字│
│    │二月十七│台中港路三段│明運動之際，│一千五百元、身│一六二號第一│
│    │日十六時│一八一號東海│撬開置物箱，│分證、機車駕照│九頁。      │
│    │四十分許│大學籃球場。│竊取箱內之財│、行照、機車保│            │
│    │        │            │物。        │險卡、金融卡。│            │
├──┼────┼──────┼──────┼───────┼──────┤
│十二│九十一年│台中市○○路│趁被害人羅靜│皮包一只、身份│一、行動電話│
│    │五月三十│三段一六二號│芳購物之際，│證、提款卡、信│變賣，其餘丟│
│    │一日十二│自助餐店旁。│撬開置物箱，│用卡兩張、機車│棄。        │
│    │時許    │            │竊取機車上之│行照駕照各乙張│二、九十一年│
│    │        │            │財物。     │、學生證、黑色│偵字一七七八│
│    │        │            │            │筆記本、鑰匙、│四號十月三日│
│    │        │            │            │健保卡乙張及行│第一○○頁。│
│    │        │            │            │動電話兩支。  │三、台中市警│
│    │        │            │            │              │察局第六分局│
│    │        │            │            │              │九十一年十月│
│    │        │            │            │              │四日函第五十│
│    │        │            │            │              │四頁。      │
│    │        │            │            │              │            │
├──┼────┼──────┼──────┼───────┼──────┤
│十三│九十一六│臺中市○○路│趁被害人陳泳│皮包一只、身份│一、台中地方│
│    │月四日下│三段一五七號│琳購物之際，│證兩張、成宏工│法院檢察署九│
│    │午五時三│、丸九超市前│撬開置物箱，│業公司金庫鑰匙│十一年九月八│
│    │十分許  │            │竊取機車上之│乙串、提款卡四│日函筆錄第十│
│    │        │            │財物。     │張、機車駕照。│三頁。      │
│    │        │            │            │              │二、九十一年│
│    │        │            │            │              │偵字一七七八│
│    │        │            │            │              │四號十月三日│
│    │        │            │            │              │第一○二頁。│
│    │        │            │            │              │三、台中市警│
│    │        │            │            │              │察局第六分局│
│    │        │            │            │              │九十一年十月│
│    │        │            │            │              │四日函第二十│
│    │        │            │            │              │五頁。      │
│    │        │            │            │              │四、相關證物│
│    │        │            │            │              │丟棄。      │
├──┼────┼──────┼──────┼───────┼──────┤
│十四│九十一年│台中市西屯區│趁被害人黃麗│皮包一只、身份│一、九十一年│
│    │六月十八│永福路（愛買│玲購物之際，│證、健保卡、提│偵字一七七八│
│    │日十時許│購物中心）前│撬開置物箱，│款卡二張、機車│四號十月三日│
│    │        │            │竊取箱內之財│駕照、行照遭竊│第九十五頁。│
│    │        │            │物。        │。            │二、台中市警│
│    │        │            │            │              │察局第六分局│
│    │        │            │            │              │九十一年十月│
│    │        │            │            │              │四日函第五十│
│    │        │            │            │              │三頁。      │
│    │      │            │            │              │三、相關證物│
│    │        │            │            │              │均已丟棄。  │
├──┼────┼──────┼──────┼───────┼──────┤
│十五│九十一年│臺中市○○路│趁被害人林欣│皮包一只、身分│一、台中市警│
│    │六月二十│三段北機加油│怡洗相片時，│證乙張、信用卡│察局第六分局│
│    │四日十一│站前。      │撬開置物箱，│兩張、提款卡乙│九十一年十月│
│    │時五十分│            │竊取機車上之│張、機車駕照及│四日函第二十│
│    │許      │            │財物。     │現金新台幣一千│七頁        │
│    │        │            │            │元            │。          │
│    │        │            │            │              │二、現金花用│
│    │        │            │            │              │，其餘丟棄。│
├──┼────┼──────┼──────┼───────┼──────┤
│十六│九十一年│臺中市○○路│趁被害人楊巨│信用卡（玉山、│一、台中市警│
│    │六月二十│三段一八一號│任運動之際，│聯邦、安泰）、│察局第六分局│
│    │五日十九│東海大學旁。│撬開置物箱，│行動電話、現金│九十一年十月│
│    │時三十分│            │竊取箱內之財│一千五百元。  │四日函第六頁│
│    │許      │            │物。        │              │。          │
│    │        │            │            │              │二、現金花用│
│    │        │            │            │              │，其餘丟棄。│
├──┼────┼──────┼──────┼───────┼──────┤
│十七│九十一年│臺中市○○路│趁被害人蘇哲│身份證、健保卡│一、九十一年│
│    │七月七日│三段一八一號│先運動之際，│、郵局提款卡、│偵字一七七八│
│    │十八時許│東海大學前。│撬開置物箱，│機車駕照、現金│四號十月二日│
│    │        │            │竊取箱內之財│一千八百元。  │第九十八頁。│
│    │        │            │物。        │              │二、台中市警│
│    │        │            │            │              │察局第六分局│
│    │        ││            │              │九十一年十月│
│    │        │            │            │              │四日函第八頁│
│    │        │            │            │              │。          │
│    │        │            │            │              │二、現金花用│
│    │        │            │            │              │，其餘丟棄。│
├──┼────┼──────┼──────┼───────┼──────┤
│十八│九十一年│臺中市○○路│趁被害人蕭雪│皮包一只、機車│一、台中市警│
│    │七月十二│、永福路口。│雯不注意時，│駕照、行照、汽│察局第六分局│
│    │日十二時│            │撬開置物箱，│車駕照、健保卡│九十一年十月│
│    │三十分許│            │竊取箱內之財│、提款卡兩張、│四日函第五十│
│    │        │            │物。        │信用卡、現金六│八頁。      │
│    │        │            │            │百元、機車備份│二、現金花用│
│    │        │            │            │鑰匙。        │，其餘丟棄。│
├──┼────┼──────┼──────┼───────┼──────┤
│十九│九十一年│臺中市○○路│趁被害人吳巧│背包乙只、身份│一、台中市警│
│    │七月十五│三段一五九巷│琳上班之際，│證乙張、提款卡│察局第六分局│
│    │日九時三│五十六弄五十│撬開置物箱，│三張、機車駕照│九十一年十月│
│    │十分許  │八之一號（廣│竊取機車上之│、行照各乙張、│四日函第二十│
│    │        │發有限公司）│財物。     │行動電話乙支及│九頁        │
│    │        │前。        │            │現金新台幣五千│。          │
│    │        │            │            │元            │二、現金花用│
│    │        │            │            │              │行動電話變賣│
│    │        │            │            │              │，其餘丟棄。│
├──┼────┼──────┼──────┼───────┼──────┤
│二○│九十一年│台中市南區國│趁被害人賴玟│皮包一只、身分│一、九十一年│
│    │七月十七│光路二九七號│玲辦事之際，│證、健保卡、信│偵字一七七八│
│    │日八時十│前。        │撬開置物箱，│用卡、提款卡各│四號十月三日│
│    │九分許  │            │竊取箱內之財│一張、汽、機車│第一○四頁。│
│    │        │            │物。        │駕行照、行動電│二、台中市警│
│    │        │            │            │話一支、現金一│察局第六分局│
│    │        │            │            │千元。        │九十一年十月│
│    │        │            │            │              │四日函第    │
│    │        │            │            │              │六十三頁。  │
│    │        │            │            │              │二、現金花用│
│    │        │            │            │              │行動電話變賣│
│    │        │            │            │              │，其餘丟棄。│
├──┼────┼──────┼──────┼───────┼──────┤
│二一│九十一年│台中市西屯區│趁被害人鄧蕙│皮包一只、身份│一、九十一年│
│    │七月十七│福聯里台中港│君找同學時，│證、提款卡兩張│偵字一七七八│
│    │日二十二│路三段一九四│撬開置物箱，│、信用卡兩張、│四號十月三日│
│    │時許    │號前。      │竊取箱內之財│機車行照駕照、│第九十六頁。│
│    │        │            │物。        │健保卡乙張、行│二、台中市警│
│    │        │            │            │動電話一支。  │察局第六分局│
│    │        │            │            │              │九十一年十月│
│    │        │            │            │              │四日函第五十│
│    │        │            │            │              │六頁。      │
│    │        │            │            │              │三、行動電話│
│    │        │            │            │              │變賣，其餘丟│
│    │        │            │            │              │棄。        │
├──┼────┼──────┼──────┼───────┼──────┤
│二二│九十一年│臺中市○○路│趁被害人賴奇│身分證、汽、機│一、台中市警│
│    │七月二十│三段一八一號│祿運動之際，│車駕照、提款卡│察局第六分局│
│    │日下午七│東海大學旁。│撬開置物箱，│兩張、信用卡一│九十一年十月│
│    │時四十五│            │竊取箱內之財│張及現金一千三│四日函第十七│
│    │分許    │            │物。        │百元遭竊。    │頁。        │
│    │        │            │            │              │二、現金花用│
│    │        │            │            │              │，其餘丟棄。│
├──┼────┼──────┼──────┼───────┼──────┤
│二三│九十一年│臺中市○○路│趁被害人蔡麗│行動電話一支、│一、台中市警│
│    │七月二十│三段一八一號│琴運動之際，│新台幣一百二十│察局第六分局│
│    │日十八時│東海大學旁。│撬開置物箱，│元、駕照行照、│九十一年十月│
│    │許      │            │竊取箱內之財│身份證、郵局提│四日函第十頁│
│    │        │            │物。        │款卡。        │。          │
│    │        │            │            │              │二、現金花用│
│    │        │            │            │              │，其餘丟棄。│
├──┼────┼──────┼──────┼───────┼──────┤
│二四│九十一年│臺中市○○路│趁被害人陳俊│行動電話乙支、│一、台中市警│
│    │七月二十│三段一八一號│成運動之際，│現金新台幣一百│察局第六分局│
│    │日十八時│東海大學旁。│撬開置物箱，│二十元、駕照行│九十一年十月│
│    │許      │            │竊取箱內之財│照、身份證、郵│四日函第十二│
│    │        │            │物。        │局提款卡。    │頁。        │
│    │        │            │            │              │二、現金花用│
│    │        │            │            │              │行動電話變賣│
│    │        │            │            │              │，其餘丟棄。│
├──┼────┼──────┼──────┼───────┼──────┤
│二五│九十一年│臺中市○○路│趁被害人李世│身分證、新學友│一、台中市警│
│    │七月二十│三段一八一號│傑運動之際，│書局貴賓卡、信│察局第六分局│
│    │三日十七│東海大學旁。│撬開置物箱，│用卡三張、台灣│九十一年十月│
│    │時三十分│            │竊取箱內之財│中小企銀提款卡│四日函第十四│
│    │許    │            │物。        │乙張、汽機車駕│頁。        │
│    │        │            │            │照、電話卡乙張│二、現金花用│
│    │        │            │            │、行動電話乙支│行動電話變賣│
│    │        │            │            │、現金新台幣三│，其餘丟棄。│
│    │        │            │            │千元左右。    │            │
├──┼────┼──────┼──────┼───────┼──────┤
│二六│九十一年│臺中市○○路│趁被害人李宗│現金一千一百元│一、台中市警│
│    │八月一日│三段一八一號│益運動之際，│、中國商銀提款│察局第六分局│
│    │十九時許│東海大學旁。│撬開置物箱，│卡、郵局提款等│九十一年十月│
│    │        │            │竊取箱內之財│。            │四日函第十六│
│    │        │            │物。        │              │頁。        │
│    │        │            │            │              │二、現金花用│
│    │        │            │            │              │，其餘丟棄。│
├──┼────┼──────┼──────┼───────┼──────┤
│二七│九十一年│臺中市西屯區│趁被害人楊怡│皮包一只、身份│一、台中市警│
│    │八月二日│西屯路三段一│芬運動之際，│證、健保卡兩張│察局第六分局│
│    │六時許  │三三號（永安│撬開置物箱，│、現金新台幣一│九十一年十月│
│    │        │國小）前。  │竊取機車上之│千元。        │四日函第三十│
│    │        │            │財物。     │              │一頁。      │
│    │        │            │            │              │二、現金花用│
│    │        │            │            │              │，其餘丟棄。│
├──┼────┼──────┼──────┼───────┼──────┤
│二八│九十一年│臺中市西屯區│趁被害人王世│背包一只、身分│一、台中市警│
│    │八月三日│永福祿一三八│存購書之際，│證乙張、印章乙│察局第六分局│
│    │二十時四│號（新學友書│撬開置物箱，│枚、行動電話乙│九十一年四月│
│    │十分許  │局）前。    │竊取箱內之財│支、無敵翻譯機│四日函第四十│
│    │        │            │物。        │乙台、國際牌隨│三頁。      │
│    │        │            │            │身聽乙台及現金│二、現金花用│
│    │        │            │            │新台幣八百元。│行動電話變賣│
│    │        │            │            │              │，其餘丟棄  │
├──┼────┼──────┼──────┼───────┼──────┤
│二九│九十一年│臺中市○○路│趁被害人謝素│皮包一只、身份│一、九十一年│
│    │八月六日│三段一五九號│娟找朋友時，│證乙張、信用卡│偵字一七七八│
│    │十七時三│前。        │撬開置物箱，│三張、金融卡二│四號十月三日│
│    │十分許  │            │竊取箱內之財│張、提款卡一張│第一○六頁。│
│    │        │            │物。        │、汽機車駕照、│二、台中市警│
│    │        │            │            │機車行照、台中│察局第六分局│
│    │        │            │            │商銀存摺（含印│九十一年十月│
│    │        │            │            │章）、黃金製手│四日函第三十│
│    │        │            │  │鍊及戒子及現金│三頁。      │
│    │        │            │            │新台幣二千元。│二、現金花用│
│    │        │            │            │              │，其餘丟棄。│
├──┼────┼──────┼──────┼───────┼──────┤
│三○│九十一年│臺中市○○路│趁被害人陳梅│皮包一只、身分│一、台中市警│
│    │八月九日│三段一五九之│桂美容之際，│證、健保卡三張│察局第六分局│
│    │二十時四│六十三號（佐│撬開置物箱，│、信用卡五張、│九十一年十月│
│    │十五分許│登妮斯美容院│竊取箱內之財│提款卡一張、汽│四日函第三十│
│    │        │）前。      │物。        │機車駕照及現金│五頁。      │
│    │        │            │            │新台幣二萬三百│二、現金花用│
│    │        │            │            │元左右。      │，其餘丟棄。│
├──┼────┼──────┼──────┼───────┼──────┤
│三一│九十一年│臺中市○○路│趁被害人邱健│行動電話一支、│一、台中市警│
│    │八月十五│三段東海大學│源運動之際，│現金新台幣三千│察局第六分局│
│    │日十八時│圍牆旁。    │撬開置物箱，│元。          │九十一年十月│
│    │許      │            │竊取箱內之財│              │四日函第二十│
│    │        │            │物。        │              │三頁。      │
│    │        │            │            │              │二、現金花用│
│    │        │            │            │              │行動電話變賣│
│    │        │            │            │              │，其餘丟棄。│
├──┼────┼──────┼──────┼───────┼──────┤
│三二│九十一年│臺中市西屯區│趁被害人賴美│背包一只、身分│一、台中市警│
│    │八月二十│福中里中工二│秀購物之際，│證乙張、信用卡│察局第六分局│
│    │日八時許│路與福中七街│撬開置物箱，│四張、健保卡、│九十一年十月│
│    │        │口。        │竊取箱內之財│行照、行動電話│四日函第四十│
│    │        │            │物。        │乙支及現金新台│一頁。      │
│    │        │            │            │幣一千六百元  │二、現金花用│
│    │        │            │            │              │行動電話變賣│
│    │        │            │            │              │，其餘丟棄。│
│    │        │            │            │              │            │
├──┼────┼──────┼──────┼───────┼──────┤
│三三│九十一年│臺中市西屯區│趁被害人邱麗│皮包一只、信用│一、台中市警│
│    │八月二十│福雅里青海路│珍購物之際，│卡一張、新台幣│察局第六分局│
│    │日十時三│三段一七四號│撬開置物箱，│一千元。      │九十一年十月│
│    │十分許  │愛買購物中心│竊取箱內之財│              │四日函第四十│
│    │        │門前。      │物。        │              │七頁。      │
│    │        │            │            │              │二、現金花用│
│    │        │            │            │              │，其餘丟棄。│
├──┼────┼──────┼──────┼───────┼──────┤
│三四│九十一年│臺中市○○路│趁被害人賴盈│皮包一只、身分│一、九十一年│
│    │八月二十│三段一五五－│孜購物之際，│證、健保卡乙張│偵字一七七八│
│    │日十八時│二號（新生書│撬開置物箱，│、提款卡二張、│四號十月二日│
│    │許      │局）前      │竊取箱內之財│機車駕照、機車│第九十三頁。│
│    │        │            │物。        │行照及弘光技術│二、台中市警│
│    │        │            │            │學院學生證。  │察局第六分局│
│    │        │            │            │              │九十一年十月│
│    │        │            │            │              │四日函第三十│
│    │        │            │            │              │七頁。      │
│    │        │            │            │              │三、相關證物│
│    │        │            │            │              │均已丟棄。  │
├──┼────┼──────┼──────┼───────┼──────┤
│三五│九十一年│臺中市○○路│趁被害人周怡│背包一只、身份│一、台中市警│
│    │八月二十│三段愛買購物│珍購物之際，│證兩張、信用卡│察局第六分局│
│  │二日二十│中心旁機車停│撬開置物箱，│三張、提款卡三│九十一年十月│
│    │一時許  │放處        │竊取箱內之財│張、機車駕照兩│四日函第四十│
│    │        │            │物。        │張、機車行照兩│九頁。      │
│    │        │            │            │張、行動電話乙│二、現金花用│
│    │        │            │            │支及現金新台幣│行動電話變賣│
│    │        │            │            │三百元左右。  │，其餘丟棄。│
│    │        │            │            │              │            │
├──┼────┼──────┼──────┼───────┼──────┤
│三六│九十一年│臺中市西屯林│趁被害人葉麗│健保卡三張及現│一、台中地方│
│    │八月二十│厝張六鄰安林│琴拜拜之際，│金二千五百元。│法院檢察署九│
│    │三日九時│路二十九號前│撬開置物箱，│              │十一年九月十│
│    │許      │。          │竊取箱內之財│              │六日函筆錄第│
│    │        │            │物。        │              │六十一頁。  │
│    │  │            │            │              │二、台中市警│
│    │        │            │            │              │察局第六分局│
│    │        │            │            │              │九十一年十月│
│    │        │            │            │              │四日函第十七│
│    │        │            │            │              │頁。        │
│    │        │            │            │              │三、現金花用│
│    │        │            │            │              │，其餘丟棄。│
├──┼────┼──────┼──────┼───────┼──────┤
│三七│九十一年│臺中市西屯區│趁被害人汪立│皮包一只、身分│一、台中地方│
│    │八月二十│福恩里工業區│中不在時，撬│證、汽車駕照、│法院檢察署九│
│    │五日八時│一路七十二巷│開置物箱，竊│新竹商業銀行提│十一年九月十│
│    │許      │三十六號    │取箱內之財  │款卡及現金八千│六日函筆錄第│
│    │        │            │物。        │五百元。      │六十三頁。  │
│    │        │      │            │              │二、台中市警│
│    │        │            │            │              │察局第六分局│
│    │        │            │            │              │九十一年十月│
│    │        │            │            │              │四日函第十九│
│    │        │            │            │              │頁。        │
│    │        │            │            │              │三、現金花用│
│    │        │            │            │              │，其餘丟棄  │
├──┼────┼──────┼──────┼───────┼──────┤
│三八│九十一年│臺中市西屯區│趁被害人黃瑋│手提包乙張、提│一、台中市警│
│    │八月二十│林厝里台中都│琳散步之際，│款卡乙張、身分│察局第六分局│
│    │六日二十│會公園門口旁│撬開置物箱，│證乙張、紅十字│九十一年十月│
│    │一時三十│            │竊取箱內之財│會發之初級急救│四日函第三十│
│    │分許    │            │物。        │證、行動電話乙│九頁。      │
│    │        │            │          │支、另有兩張行│二、現金花用│
│    │        │            │            │動電話 SIM 卡 │行動電話變賣│
│    │        │            │            │及現金新台幣二│，其餘丟棄。│
│    │        │            │            │千三百元。    │            │
├──┼────┼──────┼──────┼───────┼──────┤
│三九│九十一年│台中市南區國│趁被害人王忠│皮包一只、身分│一、九十一年│
│    │九月一日│光路二五○號│義離開之際，│證、信用卡二張│偵字一七七八│
│    │二十一時│中興大學前  │撬開置物箱，│、提款卡二張、│四號十月三日│
│    │三十分許│            │竊取箱內之財│行動電話及現金│第一○八頁。│
│    │        │            │物。        │三萬元。      │三、台中市警│
│    │        │            │            │              │察局第六分局│
│    │        │            │            │              │九十一年十月│
│    │        │            │            │              │四日函第六十│
│    │        │            ││              │一頁。      │
│    │        │            │            │              │二、現金花用│
│    │        │            │            │              │行動電話變賣│
│    │        │            │            │              │，其餘丟棄。│
├──┼────┼──────┼──────┼───────┼──────┤
│四○│九十一年│臺中市西屯區│趁被害人林佩│手提包一只、信│一、台中市警│
│    │九月二日│工業區一路九│君購物之際，│用卡、金融卡及│察局第六分局│
│    │八時五分│十六號（台灣│撬開置物箱，│現金卡各一張、│九十一年十月│
│    │許      │銀行）旁    │竊取箱內之財│行動電話兩支（│四日函第二十│
│    │        │            │物。        │摩托羅拉牌，T1│一頁。      │
│    │        │            │            │91型；廣達牌Q1│            │
│    │        │            │            │688型)及健保卡│            │
│    │        │            │            │乙張          │            │
├──┼────┼──────┼──────┼───────┼──────┤
│四一│九十一年│臺中市南區台│趁被害人潘秋│皮包一只、身分│一、九十一年│
│    │九月二日│中路和平街口│珍購物之際，│證乙張、健保卡│偵字一七七八│
│    │十時十五│賣衣服攤位前│撬開置物箱，│乙張、提款卡二│四號十月三日│
│    │分許    │            │竊取箱內之財│張、汽、機車駕│第一一○頁。│
│    │        │            │物。        │照、及其先生陳│二、台中市警│
│    │        │            │            │宏毅身分證印章│察局第六分局│
│    │        │            │            │、及行動電話及│九十一年十月│
│    │        │            │            │現金八千元。  │四日函第五十│
│    │        │            │            │              │九頁。      │
│    │        │            │            │              │二、現金花用│
│    │        │            │            │              │行動電話變賣│
│    │        │            │            │              │，其餘丟棄。│
├──┼────┼──────┼──────┼───────┼──────┤
│四二│九十一年│臺中市西屯區│趁被害人陳靜│信用卡兩張、提│一、台中市警│
│    │九月五日│永福路旁    │儀購物之際，│款卡兩張、行動│察局第六分局│
│    │八時許  │            │撬開置物箱，│電話一支、新台│九十一年十月│
│    │        │            │竊取箱內之財│幣五千元左右。│四日函第五十│
│    │        │            │物。        │              │一頁。      │
│    │        │            │            │              │二、現金花用│
│    │        │            │            │              │行動電話變賣│
│    │        │            │            │              │，其餘丟棄。│
├──┼────┼──────┼──────┼───────┼──────┤
│四三│九十一年│台中市○○路│趁被害人葉瑞│提款卡、信用卡│一、台中地方│
│    │八月十五│三段東海大學│良運動之際，│、逢甲大學ＩＣ│法院檢察署九│
│    │日二十一│            │撬開置物箱，│卡、行動電話乙│十一年九月九│
│    │時三十分│            │竊取箱內之財│支。          │日函筆錄第十│
│    │許      │            │物。        │              │七頁。      │
│    │        │            │            │              │二、九十一年│
│    │        │            │            │              │偵字一七七八│
│    │        │            │            │              │四號第二十六│
│    │        │            │            │              │頁。        │
│    │        │            │            │              │三、行動電話│
│    │        │            │            │              │變賣，相關證│
│    │        │            │            │              │物丟棄。    │
├──┼────┼──────┼──────┼───────┼──────┤
│四四│九十一年│台中市○○路│趁被害人劉杰│提款卡、現金卡│一、台中地方│
│    │八月十九│三段東海大學│昇運動之際，│、現金三百元。│法院檢察署九│
│    │日十六時│旁          │撬開置物箱，│              │十一年九月九│
│    │五分許  │            │竊取箱內之財│              │日函筆錄第十│
││        │            │物。        │              │九頁。      │
│    │        │            │            │              │二、九十一年│
│    │        │            │            │              │偵字一七七八│
│    │        │            │            │              │四號第二十八│
│    │        │            │            │              │頁。        │
│    │        │            │            │              │三、現金花用│
│    │        │            │            │              │，其餘丟棄。│
│    │        │            │            │              │            │
├──┼────┼──────┼──────┼───────┼──────┤
│四五│九十一年│台中市○○路│趁被害人盧偉│無財物損失，但│一、台中地方│
│    │九月八日│三段東海大學│中離開之際，│鑰匙孔被破壞。│法院檢察署九│
│    │十八時許│旁          │撬開置物箱。│（未遂）      │十一年九月八│
│    │        │            │            │              │日函筆錄第十│
│    ││            │            │              │三頁。      │
│    │        │            │            │              │二、九十一年│
│    │        │            │            │              │偵字一七七八│
│    │        │            │            │              │四號第二十二│
│    │        │            │            │              │頁。        │
│    │        │            │            │              │            │
├──┼────┼──────┼──────┼───────┼──────┤
│四六│九十一年│台中市○○路│趁被害人歐振│提款卡、駕照、│一、台中地方│
│    │九月八日│三段東海大學│男運動之際，│現金一千五百元│法院檢察署九│
│    │十八時許│旁          │撬開置物箱，│。            │十一年九月八│
│    │        │            │竊取箱內之財│              │日函筆錄第十│
│    │        │            │物。        │              │四頁。      │
│    │        │            │            │              │二、九十一年│
│    │        │    │            │              │偵字一七七八│
│    │        │            │            │              │四號第二十三│
│    │        │            │            │              │頁。        │
│    │        │            │            │              │三、現金花用│
│    │        │            │            │              │，其餘丟棄。│
├──┼────┼──────┼──────┼───────┼──────┤
│四七│九十一年│台中市○○路│趁被害人高彰│無財物損失，但│一、台中地方│
│    │九月八日│三段東海大學│嶽運動之際，│鑰匙孔被破壞。│法院檢察署九│
│    │十八時許│旁          │撬開置物箱。│（未遂）      │十一年九月九│
│    │        │            │            │              │日函筆錄第十│
│    │        │            │            │              │六頁。      │
│    │        │            │            │              │二、九十一年│
│    │        │            │            │              │偵字一七七八│
│    │        │            │        │              │四號第二十五│
│    │        │            │            │              │頁。        │
├──┼────┼──────┼──────┼───────┼──────┤
│四八│九十一年│臺中市西屯區│趁被害人楊筑│皮包一只、信用│一、九十一年│
│    │七月二日│福恩里台中港│綮上課之際，│卡乙張、郵局金│訴字一一八四│
│    │十七時許│路三段東海大│撬開置物箱，│融卡乙張、行動│號。        │
│    │        │學校門口    │竊取箱內之財│電話一支、現金│二、現金花用│
│    │        │            │物。        │一千元。      │行動電話變賣│
│    │        │            │            │              │，其餘丟棄。│
├──┼────┼──────┼──────┼───────┼──────┤
│四九│九十一年│臺中市西屯區│趁被害人吳忠│皮包一只、身份│一、九十一年│
│    │八月十三│福恩里台中港│賢運動之際，│證兩張、機車駕│訴字一一八四│
│    │日十八時│路三段東海大│撬開置物箱，│照乙張、健保保│號。        │
│    │二十分許│學校門口    │竊取箱內之財│乙張、中國商銀│二、現金花用│
│    │        │            │物。        │及郵局提款卡各│，其餘丟棄。│
│    │        │            │            │乙張、現金二千│            │
│    │        │            │            │六百元。      │            │
├──┼────┼──────┼──────┼───────┼──────┤
│五○│九十一年│臺中市西區五│趁被害人陳志│皮包一只、身份│一、九十一年│
│    │八月二十│權西路上之國│欣散步之際，│證一張、健保卡│訴字一一八四│
│    │八日二十│立美術館大門│撬開置物箱，│一張、提款卡三│號。        │
│    │一時許  │門口        │竊取箱內之財│張、機車駕照一│二、現金花用│
│    │        │            │物。        │張、行動電話乙│行動電話變賣│
│    │        │            │            │支、丙級證書一│，其餘丟棄。│
│    │        │            │            │張、現金五百元│            │
│    │        │            │            │。            │            │
├──┼────┼──────┼──────┼───────┼──────┤
│五一│九十一年│臺中市西屯區│趁被害人朱一│皮包一只、駕照│一、九十一年│
│    │九月一日│福雅里青海路│龍購物之際，│兩張（朱一龍及│訴字一一八四│
│    │十三時五│三段永福路愛│撬開置物箱，│林加欣）、健保│號。        │
│    │分許    │買購物中心前│竊取箱內之財│卡一張、大里市│二、現金花用│
│    │        │            │物。        │農會金融卡乙張│，其餘丟棄。│
│    │        │            │            │、鑰匙兩支、現│            │
│    │        │            │            │金一千二百元。│            │
├──┼────┼──────┼──────┼───────┼──────┤
│五二│九十一年│臺中市西屯區│趁被害人胡嘉│皮包一只、重機│一、九十一年│
│    │九月二日│福安里安和路│容離開之際，│車駕照乙張、健│訴字一一八四│
│    │七時三十│協和國小前  │撬開置物箱，│保卡乙張、機車│號。        │
│    │分許    │            │竊取箱內之財│行照、保險卡、│二、現金花用│
│    │        │            │物。        │郵局提款乙張、│，其餘丟棄。│
│    │        │            │            │現金二千三百五│            │
│    │        │            │            │十二元。      │            │
├──┼────┼──────┼──────┼───────┼──────┤
│五三│九十一年│臺中市西屯區│趁被害人羅于│皮包一只、身份│一、九十一年│
│    │九月二日│林厝里台中都│婷看夜景時，│證乙張、郵局提│訴字一一八四│
│    │十五時五│會公園門口  │撬開置物箱，│款卡一張、健保│號。        │
│    │十分許  │            │竊取箱內之財│卡乙張、現金一│二、現金花用│
│    │        │            │物。        │千元左右。    │，其餘丟棄。│
├──┼────┼──────┼──────┼───────┼──────┤
│五四│九十一年│臺中市忠明  │與林國盛共同│一、行動電話乙│一、九十二偵│
│    │五月某日│南路（中興大│趁被害人陳仁│支(摩托羅拉牌 │字第四九五二│
│    │十九時許│學宿舍前）  │茂離開時，撬│、序號５０００│號卷第十三頁│
│    │        │            │開被害人機車│0000000│。          │
│    │        │            │座墊下方行李│９５４０)     │二、另一共同│
│    │        │            │箱，竊取財物│              │正犯林國盛於│
│    │        │            │。          │              │台中市警察局│
│    │        │            │            │              │刑警隊第一次│
│    │        │            │            │              │偵訊筆錄，偵│
│    │        │            │            │              │卷第十一頁。│
├──┼────┼──────┼──────┼───────┼──────┤
│五五│九十一年│台中市東海大│與林國盛共同│一、行動電話乙│一、九十二年│
│    │六月某日│學校園內    │趁被害人黃彥│支(摩托羅拉牌 │第四九五二號│
│    │十九時許│            │彰離開時，撬│、序號４４９２│卷第十四頁。│
│    │        │            │開被害人機車│0000000│二、另一共同│
│    │        │            │座墊下方行李│９４９７)     │正犯林國盛於│
│    │        │            │箱，竊取財物│二、黑色皮夾乙│台中市警察局│
│    │        │            │。          │只及新台幣八千│刑警隊第一次│
│    │        │            │            │元。          │偵訊筆錄，偵│
│    │        │            │            │              │卷第十一頁  │
├──┼────┼──────┼──────┼───────┼──────┤
│五六│九十一年│台中市忠明南│與林國盛共同│一、行動電話乙│一、九十二年│
│    │六月某日│路(中興大學 │趁被害人吳柏│支(諾基亞牌、 │偵字第四九五│
│    │十八時許│宿舍前)     │楷離開時，撬│序號４４８９０│二號卷第十五│
│    │        │            │開被害人機車│0000000│頁。        │
│    │        │            │坐墊下方行李│２０６)       │二、另一共同│
│    │        │            │箱，竊取財物│              │正犯林國盛於│
│    │        │            │。          │              │台中市警察局│
│    │        │            │            │              │刑警隊第一次│
│    │        │            │            │              │卷第十一頁。│
├──┼────┼──────┼──────┼───────┼──────┤
│五七│九十一年│台中市忠明南│與林國盛共同│一、行動電話乙│一、九十二年│
│    │六月某日│路(中興大學 │趁被害人楊竣│支(摩托羅拉牌 │偵字第四九五│
│    │十九時許│宿舍前)     │堯離開時，撬│、序號４４９２│二號卷第十七│
│    │        │            │開被害人機車│0000000│頁。        │
│    │        │            │座墊下方行李│９５０９)     │二、另一共同│
│    │        │            │箱，竊取財物│              │正犯林國盛於│
│    │        │            │。          │              │台中市警察局│
│    │        │            │            │              │刑警隊第一次│
│    │        │            │            │              │卷第十一頁。│
│    │        │            │            │              │            │
├──┼────┼──────┼──────┼───────┼──────┤
│五八│九十一年│台中市西屯區│與林國盛共同│一、行動電話乙│一、九十二年│
│    │七月一日│中港路(東海 │趁被害人林志│支(易利信牌、 │偵字第四九五│
│    │十七時許│大學校門)   │忠離開時，撬│序號５２０４２│二號卷第十六│
│    │        │            │開被害人機車│0000000│頁。        │
│    │        │            │座墊下方行李│５６７)       │二、另一共同│
│    │        │            │箱，竊取財物│二、郵局金融卡│正犯林國盛於│
│    │        │            │。          │一枚          │台中市警察局│
│    │        │            │            │              │刑警隊第一次│
│    │        │            │            │              │偵訊筆錄，偵│
│    │        │            │            │              │卷第十二頁。│
├──┼────┼──────┼──────┼───────┼──────┤
│五九│九十一年│台中市西屯區│與林國盛共同│一、行動電話乙│一、九十二年│
│    │七月中旬│中港路〈東海│趁被害人林志│支(諾基亞牌、 │偵字第四九五│
│    │十九時許│大學校門〉  │忠離開時，撬│序號３５０６０│二號卷第十八│
│    │        │            │開被害人機車│0000000│頁          │
│    │        │            │座墊下方行李│１６４)       │二、另一共同│
│    │        │            │箱，竊取財物│              │正犯林國盛於│
│    │        │            │。          │              │台中市警察局│
│    │        │            │            │              │刑警隊第一次│
│    │        │            │            │              │偵訊筆錄，偵│
│    │        │            │            │              │卷第十二頁  │
├──┼────┼──────┼──────┼───────┼──────┤
│六○│九十一年│台中市西屯區│與林國盛共同│一、行動電話乙│一、九十二年│
│    │七月中旬│中港路〈東海│趁被害人紐嘉│隻(諾基亞牌、 │偵字第四九五│
│    │十六時許│大學校門〉  │蕙離開時，撬│序號３５０６０│二號卷第十九│
│    │        │            │開被害人機車│0000000│頁。        │
│    │        │            │下方座墊行李│７８１)       │二、另一共同│
│    │        │            │箱，竊取財物│            │正犯林國盛於│
│    │        │            │。          │              │台中市警察局│
│    │        │            │            │              │刑警隊第一次│
│    │        │            │            │              │卷第十二頁。│
├──┼────┼──────┼──────┼───────┼──────┤
│六一│九十一年│台中市西屯區│與林國盛共同│一、行動電話乙│一、九十二年│
│    │八月中旬│櫻花路旁〈籃│趁被害人李政│支(摩托羅拉牌 │偵字第四九五│
│    │十八時許│球場〉      │澤離開時，撬│、序號４４９０│二號卷第二十│
│    │        │            │開被害人機車│0000000 │頁          │
│    │        │            │座墊下方行李│７０４３)     │二、另一共同│
│    │        │            │箱，竊取財物│              │正犯林國盛於│
│    │        │            │。          │              │台中市警察局│
│    │        │            │            │              │刑警隊第一次│
│    │        │            │            │  │卷第十二頁。│
└──┴────┴──────┴──────┴───────┴──────┘
■附表二
一、九十一年一月二十八日手機讓渡書來源切結書上「林榮德」署押
二、九十一年二月二十一日手機讓渡書來源切結書上「林榮德」署押
三、九十一年二月二十四日手機讓渡書來源切結書上「林榮德」署押
四、九十一年二月二十四日手機讓渡書來源切結書上「林榮德」署押
五、九十一年二月二十五日手機讓渡書來源切結書上「林榮德」署押
六、九十一年三月二日手機讓渡書來源切結書上「林榮德」署押
七、九十一年三月三日手機讓渡書來源切結書上「林榮德」署押
八、九十一年三月五日手機讓渡書來源切結書上「林榮德」署押
九、九十一年三月九日手機讓渡書來源切結書上「林榮德」署押
十、九十一年三月十日手機讓渡書來源切結書上「林榮德」署押
十一、九十一年三月十七日手機讓渡來源切結書上「林榮德」署押
十二、九十一年三月二十三日手機讓渡來源切結書上「林榮德」署押
十三、九十一年四月九日手機讓渡來源切結書上「林榮德」署押
十四、九十一年四月十一日手機讓渡書來源切結書上「林榮德」署押
十五、九十一年四月十六日手機讓渡書來源切結書上「林榮德」署押
十六、九十一年四月十七日手機讓渡書來源切結書上「林榮德」署押
十八、九十一年四月二十六日手機讓渡書來源切結書上「林榮德」署押
十九、九十一年四月二十八日手機讓渡書來源切結書上「林榮德」署押
二十、九十一年五月四日手機讓渡書來源切結書上「林榮德」署押
二十一、九十一年五月十一日手機讓渡書來源切結書上「林榮德」署押
二十二、九十一年五月二十二日手機讓渡書來源切結書上「林榮德」署押
二十三、九 十一年五月二十七日手機讓渡書來源切結書上「林榮德」署押
二十四、九十一年五月二十九日手機讓渡書來源切結書上「林榮德」署押
二十五、九十一年七月四日手機讓渡書來源切結書上「林榮德」署押
二十六、九十一年七月四日手機讓渡書來源切結書上「林榮德」署押
二十七、九十一年七月十四日手機讓渡書來源切結書上「林榮德」署押
二十八、九十一年七月二十一日手機讓渡書來源切結書上「林榮德」署押
二十九、九十一年七月二十七日手機讓渡書來源切結書上「林榮德」署押
三十、九十一年七月三十日手機讓渡書來源切結書上「林榮德」署押
三十一、九十一年八月十四日手機讓渡書來源切結書上「林榮德」署押
〈以上見九十二年度偵字第四九五二號卷第三十一頁至第六十三頁〉
三十二、九十一年八月二十六日手機讓渡證書上「林榮德」署押〈台中市警察局第六
        分局九十一年十月二日中分六刑字第○九一○○－○○八六四－二函所附筆
        錄第五十頁〉
三十三、九十一年八月二十二日手機讓渡證書上「林榮德」署押〈台中市警察局第六
        分局九十一年十月二日中分六刑字第○九一○○－○○八六四－二函所附筆
        錄第五十一頁〉
三十四、九十一年八月二十日手機讓渡證書上「林榮德」署押〈台中市警察局第六分
        局九十一年十月二日中分六刑字第○九一○○－○○八六四－二函所附筆錄
        第五十二頁〉
三十五、不具年月日之手機讓渡證書上「林榮德」署押〈台中市警察局第六分局九十
        一年十月二日中分六刑字第○九一○○－○○八六四－二函所附筆錄第五十
        三頁〉
三十六、不具年月日手機讓渡證書上「林榮德」署押〈台中市警察局第六分局九十一
        年十月二日中分六刑字第○九一○○－○○八六四－二函所附筆錄第五十四
        頁〉
三十七、九十一年八月三十一日手機讓渡證書上「林榮德」署押〈台中市警察局第六
        分局九十一年十月二日中分六刑字第○九一○○－○○八六四－二函所附筆
        錄第五十五頁〉
三十八、不具年月日之手機讓渡證書上「林榮德」署押〈台中市警察局第六分局九十
        一年十月二日中分六刑字第○九一○○－○○八六四－二函所附筆錄第五十
        六頁〉
三十九、不具年月日之手機讓渡證書上「林榮德」署押〈台中市警察局第六分局九十
      一年十月二日中分六刑字第○九一○○－○○八六四－二函所附筆錄第五十七
      頁〉
附表三：（以下均因複寫而成一式二枚）
  一、台新國際商業銀行卡號0000000000000000號ＶＩＳＡ信用卡
      於九十年十二月五日下午四時五十五分在台中市○○路一九０號台灣丸九股份
      有限公司雅適店消費新台幣一千九百五十九元之簽帳單（批次號碼○○○五一
      五、核准號碼○二一二三六、調閱編號○一九八二○、序號00000000
      0000）上偽造之「戊○○」署押（如九十一年度偵字第一六二號第一六四
      頁所附影本所示）
  二、台新國際商業銀行卡號0000000000000000號ＶＩＳＡ信用卡
      於九十年十二月五日下午五時七分在台中市○○路三四六號興農股份有限公司
      興農超市大墩分店消費新台幣二千三百六十八元之簽帳單（批次號碼○○○九
      五○、核准號碼○○○九二二、調閱編號三二九八○○、序號0000000
      00000）上偽造之「戊○○」署押（如九十一年度偵字第一六二號第一六
      二頁所附影本所示）
  三、台新國際商業銀行卡號0000000000000000號ＶＩＳＡ信用卡
      於九十年十二月五日下午五時三十四分在台中市○○路三四六號興農股份有限
      公司興農超市大墩分店消費新台幣一千七百三十三元之簽帳單（批次號碼○○
      一三二六、核准號碼○○○六二二、調閱編號四○三九六九、序號00000
      000）上偽造之「戊○○」署押（如九十一年度偵字第一六二號第一六三頁
      所附影本所示）
  四、台新國際商業銀行卡號0000000000000000號ＶＩＳＡ信用卡
      於九十年十二月五日下午五時十五分在台中市○○○○○街三十號裕毛屋企業
      股份有限公司忠明南路分公司消費新台幣四千元之簽帳單（批次號碼七四七、
      授權碼六六七二三六、調閱編號○○○○○五、序號00000000000
      ）上偽造之「戊○○」署押（如九十一年度偵字第一六二號第六五頁所附影本
      所示）
                                                                    Ｉ


司法院資訊處製作；財團法人民間司法改革基金會備份。
